最高法院刑事判決　　　　　　九十六年度台上字第二九一二號
上　訴　人　甲○○
選任辯護人　王淑琍律師
上列上訴人因違反毒品危害防制條例案件，不服台灣高等法院中
華民國九十六年三月二十二日第二審判決（九十六年度上訴字第
三０四號，起訴案號：台灣板橋地方法院檢察署九十五年度偵字
第一六八三六號），提起上訴，本院判決如下：
　　主　文
上訴駁回。
    理  由
按刑事訴訟法第三百七十七條規定，上訴於第三審法院，非以判
決違背法令為理由，不得為之。是提起第三審上訴，應以原判決
違背法令為理由，係屬法定要件。如果上訴理由狀並未依據卷內
訴訟資料，具體指摘原判決不適用何種法則或如何適用不當，或
所指摘原判決違法情事，顯與法律規定得為第三審上訴理由之違
法情形，不相適合時，均應認其上訴為違背法律上之程式，予以
駁回。本件上訴人甲○○上訴意旨略稱：（一）原判決依上訴人
之自白、扣得之現金新台幣（下同）二千八百元、MDMA二十三顆
、K他命二十包，在沒有查證之下速斷上訴人係販賣 MDMA每顆四
百元，共賣出七顆獲得二千八百元，對上訴人於原審所提出之有
利證據及辯解，有未說明不採理由之違背法令。（二）上訴人向
年籍不詳之「意涵」購買 MDMA三十顆、K他命二十包，純為與大
夥開轟趴時使用，依市場買賣準則焉有取貨未付款之情形，且MD
MA每顆僅獲利五十元、 K他命每包僅獲利五十元，與販毒想獲暴
利不符，原審有採證違背法則之違法。（三）原判決未適用毒品
危害防制條例第十七條減輕其刑之規定，又未說明未適用之理由
，明顯違背法令。（四）上訴人一再辯稱：警、偵訊時因盼交保
候傳，聽信員警的說辭受誘導而不自覺，其自白與事實不符，原
審未傳訊承辦員警有調查未盡職責之違法云云。
惟查原判決依憑上訴人於檢察官及檢察官聲請羈押第一審訊問時
之部分自白、證人李俊徵之證言、扣案之MDMA二十三顆、 K他命
二十包、鐵盒三個及現金二千八百元、上開扣案毒品經以酵素免
疫分析法檢驗，及氣相層析質譜儀法確認檢驗結果，分呈MDMA、
K 他命陽性反應之台灣檢驗科技股份有限公司於九十五年七月十
九日出具之濫用藥物檢驗報告二件等證據，資以認定上訴人有原
判決事實欄所記載之犯罪事實，因而維持第一審依想像競合犯之
例，從一重論處上訴人販賣第二級毒品罪刑（處有期徒刑年捌
月）之判決，駁回上訴人在第二審之上訴，已詳述其所憑之證據
及認定之理由。對於上訴人於第一審審理後翻異其詞，辯稱：伊
未販賣毒品，係因想得到交保及警員聲稱按所繕打之筆錄陳述可
較快沒事，遂依警員於警詢中指導之內容而為陳述，並非事實云
云，經綜合調查證據之結果，認均不足採，分別在判決內加以指
駁，並說明證據取捨及判斷之理由。原判決所為論述，核與卷證
資料相符，從形式上觀察，並無違背法令之情形。查上訴人雖於
警員盤查時，主動取出鐵盒三個（內有 MDMA三包共二十三顆及K
他命二十包）、現金二千八百元扣案，對於未發覺之罪自首而受
裁判，復帶同警員前往台北縣新莊市○○街一八七之八號二樓執
行搜索，扣得吸食器一組、不詳物品之殘渣袋十二只、分裝袋七
十八只、分裝杓六支、打火機一個及小鐵盒一個，但並未因而破
獲毒品來源，原判決未依毒品危害防制條例第十七條之規定減輕
其刑，於法並無不合，並無上訴意旨此部分所指違背法令之情形
。又按認事採證、證據之取捨及證據證明力之判斷，俱屬事實審
法院之職權，苟無違背證據法則，自不能指為違法。原判決對於
上訴人有本件犯行，已說明其依憑之證據及認定之理由，對於上
訴人之辯解，認不可採，亦在判決內詳述其不予採納之理由，並
無上訴意旨所指違背法令之情形。其餘上訴意旨所指各節，或為
單純事實之爭執；或原審已加審酌、論斷，屬原審得本於職權裁
量之事項，已於判決內詳述其認事採證及證據取捨、判斷之理由
，為其職權之適法行使，並無違背證據法則之情形；或事證已臻
明確並無再為傳訊調查必要之裁量事項，亦無上訴意旨所指違背
法令之情形；上訴意旨仍執前詞任意指摘原判決違背法令，核與
法律規定得為第三審上訴理由之違法情形均不相適合，應認其上
訴違背法律上之程式，予以駁回。
據上論結，應依刑事訴訟法第三百九十五條前段，判決如主文。
中　　華　　民　　國　九十六　年　　五　　月　三十一　日
                      最高法院刑事第四庭
                          審判長法官  黃　一　鑫
                                法官  林　秀　夫
                                法官  徐　昌　錦
                                法官  吳　昆　仁
                                法官  孫　增　同
      本件正本證明與原本無異
                                      書  記  官
中　　華　　民　　國　九十六　年　　六　　月    六    日
                                                z
